# 单独研发公司的研究费用处理

提问人：笨愁愁 时间：2011-12-24 09:46:09
高新技术企业下设一个全资子公司A全面负责新产品的研发，该子公司的前期研究费用应该如何处理，是同一般企业一样费用化吗，如果全部费用化了，在以后期间确认收入的时候岂不是没有成本？

回答人：chenyiwei
该子公司的业务模式如何？研发资金的来源？研发后成果的归属，如何利用来产生经济利益？

回答人：chenyiwei
回复 笨愁愁 的帖子
从母公司合并报表角度而言，该子公司实质上只是母公司的一个研发部门。但从母子公司个别报表的角度考虑就较为复杂，要区分该子公司的业务实质上是属于下面哪一种情况：
1 、自行开发技术，开发完成后以出售或出租方式实现其中的经济利益，研发过程中的风险（包括技术上的失败风险和商业上的不经济风险）和报酬由子公司自行承担。主要表现形式是：无论最终研发成果如何，母公司都是以固定价格购买或者使用研发成果。这种情况下，子公司应按自行从事研究开发活动进行帐务处理，在“研发支出”中归集相关支出，并按规定考虑是资本化还是费用化。 2 、提供研发外包劳务，相关的风险和报酬由母公司承担，子公司只是就其所提供的研发劳务所发生的实际成本加上合理利润的方式，向母公司收取劳务费。此时子公司应在“劳务成本”科目中归集相关支出，并按劳务收入的确认原则确认收入和结转成本。
参考：《计学撮要》第 203 ～ 206 页（书中是从委托方角度写的，受托方的会计处理同理）。

回答人：chenyiwei
回复 yhgu20002000 的帖子
这又是我以前讲过多次的“视角调整”的问题了。
在这种操作模式下，有可能站在研发中心单独的报表上，以及各委托方单独的报表上，相关支出都是符合资本化条件的，但是站在整个集团大合并层面，还是需要在集团层面重新根据无形资产准则规定的资本化条件判断何时符合资本化条件以及哪些支出可以资本化。毕竟把一个研发项目分拆成多个互相关联的部分，各部分各自的风险程度与整个大项目整体看的风险程度还是可能存在差异的，所以也不排除在某些个别报表中已经资本化的支出到了合并报表口径仍须费用化的情况。

回答人：chenyiwei
回复 yhgu20002000 的帖子
应该是没有把“实体理论”的本质理解透的结果。
实体理论绝不仅仅是把少数股东权益纳入净资产的列报方式变化，也不限于把购买少数股东权益的差额计入资本公积。实体理论对合并报表实务操作的影响范围是非常广泛和深远的。

提问人：clenemt 时间：2011-12-24 15:34:32
我认为研发存在较高风险，无法合理预计百分比的，不可能这么操作。

回答人：chenyiwei
是的。所以我也只是说“按劳务收入的确认原则确认收入和结转成本”。